MIGUEL ANGEL TORRES DIAZ



Soy estudiante de desarrollo de software, con experiencia en mantenimiento electrónico, creación y automatización de vehículo eléctrico, montajes eléctricos, formulación y gestión de proyectos. Responsable con amplia facilidad de aprendizaje y actitudes dinámicas, innovadoras y creativas, con orientación al logro, adecuadas relaciones interpersonales y tolerancia al trabajo a bajo presión.

Contacto:

3196245555-3016886422

Miguel.torresd@hotmail.com

Calle 80 bis sur 94-75 –Bogotá

Habilidades básicas en:

JavaScript

Python

Html5

Css3

Java



Experiencia:

- > Promotora de diversión: 2016-2021
 - Técnico de mantenimiento
 - Mantenimiento preventivo y correctivo de equipos electrónicos
- Fuller: 2015-2016
 - Técnico de mantemiento
 - Mantenimiento eléctrico de equipos de aseo
 - Desarrollo de equipo autónomo
- Formula Sena eco: 2013-2015
 - Aprendiz
 - Desarrollo de vehículo eléctrico
 - > Implementación de equipos

Estudios:

- Universidad Autónoma de Bucaramanga(unab)
 Diplomado: Misión tic 2022
 Mayo diciembre 2021
- Universidad Abierta y a Distancia (unad) Bogotá D.C

Carrera: Ingeniería en Electrónica Cuarto semestre actualidad

SENA

Bogotá D.C

Tecnólogo: Mantenimiento Electrónico

Octubre 2015

OTROS ESTUDIOS

➤ CONCEPTUALIZACION DEL LENGUAJE DE PROGRAMACION C++.

SENA

Duración: 40 horas

REFERENCIAS PERSONALES

CARLOS EDUARDO AMARILES SAYAGO/ Ingeniero civil